臺灣基隆地方法院刑事判決　　　　　　　96年度交易字第75號
公　訴　人　臺灣基隆地方法院檢察署檢察官
被　　　告　乙○○
上列被告因過失致死案件，經檢察官提起公訴（96年度偵字第
3671號），因被告所犯為死刑、無期徒刑、最輕本刑為3 年以上
有期徒刑或高等法院管轄第一審案件以外之罪，且於準備程序進
行中，被告先就被訴事實為有罪之陳述，經本院裁定進行簡式審
判程序，判決如下：
    主  文
乙○○因過失致人於死，處有期徒刑伍月，如易科罰金，以新台
幣壹仟元折算壹日，緩刑肆年。
    事  實
一、乙○○於民國96年5 月7 日下午3 時許，駕駛車牌號碼
    6687-QD 號自小客車，沿臺北縣瑞芳鎮○○路即102 縣道由
    基隆往瑞芳方向行駛，於同日下午3 時45分許，途經該道路
    8.5 公里60公尺處（起訴書誤載為85公里60公尺處）時，本
    應注意行車速度不得超過規定之最高時速，且汽車行駛時，
    應注意車前狀況謹慎駕駛，又在未劃設慢車道之雙向2 車道
    行駛時，在劃有分向限制線之路段，不得駛入來車之車道，
    依當時情形，天候晴、日間自然光線、路面乾燥無缺陷且視
    距良好無障礙物，客觀上並無不能注意之情事，竟疏未注意
    ，以時速60公里之速度超速行駛，且未注意車前狀況，在劃
    有分向限制線之路段，越過分向限制線駛入對向車道行駛，
    適鍾佳倫騎乘車號DKF-768 號機車沿102 縣道由瑞芳往基隆
    方向行駛，乙○○駕駛之車輛左前車門遂於上開地點撞及鍾
    佳倫騎乘之機車，致鍾佳倫人車倒地，乙○○隨即撥打119
    轉110 電話報案，並表明為肇事者而願接受裁判，而鍾佳倫
    因顱內出血，於送醫途中不治死亡。
二、案經鍾佳倫之父母丁○○及丙○訴由臺灣基隆地方法院檢察
    署檢察官偵查起訴。
    理  由
壹、程序事項
    被告乙○○所犯者非為死刑、無期徒刑、最輕本刑為3 年以
    上有期徒刑之罪或高等法院管轄第一審案件，其於準備程序
    進行中，先就被訴事實為有罪之陳述，經告知其簡式審判程
    序之旨，並聽取公訴人、被告之意見後，本院依刑事訴訟法
    第273 條之1 第1 項之規定，裁定以簡式審判程序進行本案
    之審理。
貳、實體事項
一、事實認定部分
    上開事實，業據被告於警詢、偵查及本院審理時坦承不諱，
    ，並有道路交通事故現場圖、道路交通事故調查報告表（二
    ）、現場照片、相驗筆錄、相驗屍體證明書、法醫驗斷書及
    相驗照片在卷可稽，足認被告之自白與事實相符。又按駕駛
    人駕駛車輛行車速度依速限標誌或標線之規定，無速線標誌
    或標線者，行車時速不得超過50公里，且汽車行駛時，駕駛
    人應注意車前狀況及2 車併行之間隔，並隨時採取必要之安
    全措施，另汽車在未劃設慢車道之雙向2 車道行駛時，在劃
    有分向限制線之路段，不得駛入來車之車道內，道路交通安
    全規則第93條第1 項第1 款、第94條第3 項及第97條第1 項
    第2 款分別定有明文；本件被告駕駛車輛於上揭時、地行駛
    時，即應注意行車速度不得超過最高時速，且注意車前狀況
    ，並不得駛入來車之車道，而當時天候晴、正處日間光線、
    路面乾燥無缺陷、視距良好無障礙物，此有道路交通事故調
    查報告表（一）可稽，即客觀上並無不能注意之情形，然被
    告竟疏未注意及此，以時速60公里之速度超速行駛，且未注
    意車前狀況，並越過分向限制線駛入對向車道，致2 車發生
    碰撞，使鍾佳倫人車倒地受有前述傷害不治死亡，堪認被告
    上揭駕駛行為，確有過失甚明，另鍾佳倫之死亡結果與被告
    之駕駛行為間，確有相當因果關係，事證明確，被告犯行應
    堪認定。
二、論罪科刑部分
（一）核被告所為，係犯刑法第276 條第1 項之過失致死罪。
（二）按在有偵查犯罪職權之公務員知悉犯罪事實與犯罪之人前
      ，向該公務員陳述自己犯罪之事實，並願接受裁判，即屬
      自首（最高法院75年台上字第1634號、50年台上字第65號
      分別著有判例可資參照）。本件被告於肇事後留在現場，
      以行動電話撥打119 電話通知救護車前往現場救護，並轉
      由110 電話通知警員到場處理，且被告於電話中已報明肇
      事人姓名及地點等情，有臺北縣政府警察局瑞芳分局道路
      交通事故肇事人自首情形紀錄表及被告行動電話之撥打電
      話紀錄照片在卷可證，應足認定，而被告既在警方查悉其
      所為上開犯行前，主動向警員坦承犯行，並願接受裁判，
      參酌首揭所述，即成立自首，堪信被告犯後態度良好，爰
      依刑法第62條前段之規定減輕其刑。
（三）爰審酌被告未依法律規定，竟超速行駛，且未注意車前狀
      況，並越過分向限制線駛入來車之車道，致撞及對向行駛
      之鍾佳倫，造成鍾佳倫死亡之結果，使鍾佳倫之親屬遭受
      喪親之痛，犯罪所生之危害難謂輕微，惟被告於警詢、偵
      查及本院審理時均坦承犯行，並表悔悟，足認犯後態度良
      好，復與被害人家屬達成和解，此有臺北縣瑞芳鎮調解委
      員會調解書在卷供參，且被告前無犯罪紀錄等一切情狀，
      量處如主文所示之刑，並諭知易科罰金之折算標準。又按
      犯罪在96年4 月24日以前者，除中華民國96年罪犯減刑條
      例另有規定外，依下列規定減刑：一、死刑減為無期徒刑
      。二、無期徒刑減為有期徒刑20年。三、有期徒刑、拘役
      或罰金，減其刑期或金額2 分之1 ，96年7 月16日施行之
      中華民國96年罪犯減刑條例第2 條第1 項定有明文，因本
      件被告之犯罪時間係在96年4 月24日之後，自無從適用該
      減刑條例之規定予以減刑，附此敘明。
（四）被告未曾因故意犯罪受有期徒刑以上刑之宣告，此有臺灣
      高等法院被告前案紀錄表供參，其因疏未注意遵守相關交
      通法規，造成被害人死亡之結果，並非故意犯罪，且於肇
      事後，主動撥打電話報案，並於偵審中均坦認犯行，復與
      被害人家屬達成和解，經此科刑教訓，應能知所警惕而不
      致再犯，故本院認所宣告之有期徒刑，以暫不執行為適當
      ，爰併予宣告緩刑4 年，以啟自新。
據上論斷，應依刑事訴訟法第273 條之1 第1 項、第299 條第1
項前段，刑法第276 條第1 項、第62條前段、第41條第1 項前段
、第74條第1 項第1 款，刑法施行法第1 條之1 ，判決如主文。
本案經檢察官甲○○到庭執行職務。
中　　華　　民　　國　　96　　年　　9 　　月　　27　　日
                    交通法庭法    官  邰婉玲
以上正本證明與原本無異。
對於本件判決如有不服，應於收受送達後10日內，向本院提出上
訴書狀，上訴於臺灣高等法院，並按他造當事人之人數附具繕本
。
中　　華　　民　　國　　96　　年　　9 　　月　　27　　日
                            書 記 官  彭筠凱
附錄所犯法條：
中華民國刑法第276 條第1 項
（過失致死罪）
因過失致人於死者，處2 年以下有期徒刑、拘役或2 千元以下罰
金。
